臺灣高等法院刑事裁定　　　　　　　　　　　　　　九十一年度聲字第一二八三號
　　聲　請　人
　　即　被　告　甲○○
右列聲請人因傷害等案件（本院九十一年度上易字第二七二號），聲請本院法官迴避
，本院裁定如左：
    主  文
聲請駁回。
    理  由
一、聲請意旨略以：聲請人即被告甲○○因傷害等案件，現由本院以九十一年度上易
    字第二七二號，由林明俊法官任受命法官審理中；聲請人前於九十一年九月二日
    即以林法官執行職務有偏頗之虞聲請法官迴避，現又有下列應行迴避事由，為此
    依刑事訴訟法第十八條第二款聲請法官迴避云云：
（一）林法官於九十一年七月三日庭期，未依刑事訴訟法第九十六條、九十七條、一
      百條、一百六十三條、一百六十六至一百六十八條、一百七十一至一百七十四
      條之規定，有效訊問、詰問證人賴淑芬與黃基旺，違反職權、立場，傷及被告
      詰問之權利，嚴重偏頗，又轉而勘驗汽車，並假造﹕「手摸凹陷」之不實勘驗
      筆錄，故意作不實公文書之登載。
（二）林明俊於九十一年七月三日庭期謂﹕下次開庭再詢問、詰問與對質等語，然同
      年九月十八日開庭時，林明俊又故意「黃牛」未調查，且在未告知或宣佈庭詢
      結束之情形下，任意離開法庭，致聲請人聲請調查之最重要之證據即電話通聯
      紀錄有滅失之慮，林明俊恣意偏頗、食言。
二、按當事人聲請推事迴避，以有刑事訴訟法第十八條第一款、第二款所列情形之一
    者為限；而當事人依該法第十八條第二款規定聲請法官迴避，應有具體事實足認
    其執行職務有偏頗情形，若僅對於法官之指揮訴訟，或其訊問方法有所不滿，不
    能指為有偏頗之虞；又所謂足認法官執行職務有偏頗之虞，係指法官於訴訟之結
    果有利害關係或與當事人有親交嫌怨等客觀事實，足以使人疑其將為不公平之審
    判者而言，亦即係指以一般通常之人所具有之合理觀點，對於該承辦法官能否為
    公平之裁判，均足產生懷疑；且此種懷疑之發生，存有其完全客觀之原因，而非
    僅出於當事人自己主觀之判斷者，始足當之；至於訴訟上之指揮，乃專屬於法院
    之職權，當事人之主張、聲請，在無礙於事實之確認以及法的解釋適用之範圍下
    ，法院固得斟酌其請求以為訴訟之進行，但仍不得以此對當事人之有利與否，作
    為其將有不公平裁判之依據，更不得以此訴訟之進行與否，乃謂有偏頗之虞，而
    聲請法官迴避。
三、經查：聲請人所指承審法官於九十一年七月三日庭期未有效訊問證人影響聲請人
    詰問之權利及忽視聲請人所聲請調查之證據等，均屬訴訟指揮之範疇，屬法院行
    使職務時職權之判斷，不能僅以訴訟指揮或調查證據之方法或造成之結果與當事
    人之期待不符，即認法官偏頗。另勘驗係指法院直接以五官之感官知覺作用，對
    犯罪有關之人、地、物而為之證據與犯罪情形之調查，承審法官以其眼、手勘驗
    汽車所為之記錄，當事人若有不服，盡可依法異議，不得以勘驗所得與當事人之
    認知不同，即認係偏頗。綜上所述，被告聲請意旨，均係針對承審法官指揮訴訟
    、調查證據是否妥適之質疑，並非有具體事實，足認法官與訴訟關係人有故舊恩
    怨等相類關係，致法官審判恐有偏頗之虞之情形。是尚難認有何具體事實足認承
    審法官執行職務有偏頗之情形，揆諸前揭說明，被告之聲請核無理由，應予駁回
    。
四、據上論斷，依刑事訴訟法第二十一條第一項，裁定如主文。
中    華    民    國  九十一      年      十      月     十五     日
                              台灣高等法院刑事第七庭
                                  審判長法  官  吳  啟  民
                                        法  官  蘇  隆  惠
                                        法  官  林  瑞  斌
右正本證明與原本無異。
不得抗告。
                                        書記官  丁  淑  蘭
中    華    民    國    九十一    年       十       月       十五       日
